臺灣臺中地方法院民事判決
                                              111年度中簡字第3358號
原      告  裕富數位資融股份有限公司

法定代理人  許國興
訴訟代理人  李浩平
被      告  翟奕安即翟梓穎

訴訟代理人  陳玫臻

上列當事人間請求返還借款事件，本院於民國111年11月23日言
詞辯論終結，判決如下：
    主      文
被告應給付原告新台幣壹拾伍萬貳仟貳佰陸拾伍元及自民國一一
一年六月十七日起至清償日止，按週年利率百分之十六計算之利
息。
原告其餘之訴駁回。
訴訟費用由被告負擔。
本判決原告勝訴部分得假執行。
    事實及理由
一、原告主張：被告（原名翟梓穎於民國111年8月11日改名為翟
    奕安）前向原告借款（借新還舊）新台幣（下同）26萬0748
    元，被告因之與原告訂有購物分期付款申請暨約定書，由原
    告支付上開款項予被告，上開款項則由被告分36期（自110
    年3月8日起至113年2月8日止），每期（即每月）還款7,243
    元，約定如有一期不履行即視為全部到期（約定書第7條）
    ，遲延利息依週年利率20%計算，並加計日息萬分之5違約金
    及催款手續費每次100元（約定書第4條）。且依修正後民法
    第205條規定，自110年7月20日起利率改依週年利率16%計算
    之利息，及加計日息萬分之4.3違約金。惟被告自第15期起
    即未再按期繳款，尚欠15萬2265元及遲延費618元，以上合
    計15萬2883元，且已喪失期限利益，債務視為全部到期，爰
    依購物分期付款申請暨約定書之法律關係，提起本件訴訟。
    訴之聲明：被告應給付原告15萬2883元及其中15萬2265元自
    111年6月17日起至清償日止，按週年利率16%計算之利息及
    按日息萬分之4.3計算之懲罰性違約金。
二、原告主張與被告簽訂分期付款購物契約（借新還舊），約定
    分期付款總價為26萬0748元，分36期清償，每月為1期，每
    期付款7,243元，期間自110年3月8日起至113年2月8日止，
    惟被告自111年6月17日起即未按期給付，尚欠15萬2265元本
    金及遲延費618元等事實，業據原告提出卷附之購物分期付
    款申請暨約定書影本、還款明細為證。購物分期付款申請暨
    約定書部分，經核與原本相符。被告對於貸款之事實，亦不
    爭執，堪認原告上開之主張為真實。是原告主張被告應給付
    15萬2265元之項款，尚屬有據。
三、按約定利率，超過週年百分之十六者，債權人對於超過部分
    之利息，無請求權。債權人除前條限定之利息外，不得以折
    扣或其他方法，巧取利益。民法第205條、第206條，分別定
    有明文。查本件原告主張請求之遲延利息為週年利率16%，
    業如前述，則其於約定書另為違約金及每次手續費100元之
    主張，均屬巧取利益，自非合法，是以，原告上開遲延費61
    8元及違約金之請求，於法即非有據，自無理由，應予駁回
    。
四、從而，原告依購物分期付款申請暨約定書，請求被告給付15
    萬2265元及自111年6月17日起至清償日止，按週年利率16%
    計算之利息，為有理由，應予准許，爰為判決如主文第1項
    所示。逾此範圍外之請求，即非有據，自無理由，應予駁回
    ，爰為判決如主文第2項所示。
五、本件係就民事訴訟法第427條第1項訴訟適用簡易程序所為被
    告部分敗訴之判決，故依同法第389條第1項第3 款之規定，
    自應依職權宣告假執行。
六、結論：本件原告之訴為一部有理由、一部無理由，依民事訴
    訟法第79條、第389條第1項第3款，判決如主文。
中　　華　　民　　國　　111 　年　　11 　 月　　30　　日
                      臺灣臺中地方法院臺中簡易庭
                                法  官  陳添喜
以上為正本係照原本作成。
如不服本判決，應於送達後20日內，向本院提出上訴狀並表明上
訴理由，如於本判決宣示後送達前提起上訴者，應於判決送達後
20日內補提上訴理由書（須附繕本）。如委任律師提起上訴者，
應一併繳納上訴審裁判費。
中　　華　　民　　國　　111 　年　　11 　 月　　30　　日

                                書記官  黃舜民